臺灣臺中地方法院刑事判決　　　　　　　100年度訴字第221號
公　訴　人　臺灣臺中地方法院檢察署檢察官
被　　　告　蔡鵬賓
　　　　　　何宗霖
上二人共同　本院公設辯護人　陳秋靜
指定辯護人
上列被告等因毒品危害防制條例案件，經檢察官提起公訴（99年
度偵緝字第2348、2485號），本院判決如下：
    主    文
蔡鵬賓犯如附表編號 1至12所示之罪，均累犯，各判處如附表編
號 1至12所示之刑。主刑部分，應執行有期徒刑捌年。
何宗霖犯如附表編號 1至4、7、11、12所示之罪，各判處如附表
編號 1至4、7、11、12所示之刑。主刑部分，應執行有期徒刑伍
年。
    犯罪事實
一、蔡鵬賓曾於民國94年間因詐欺案件，經本院於95年2月3日，
    以95年度中簡字第106號刑事簡易判決，判處有期徒刑3月確
    定，於95年6月8日執行完畢。詎蔡鵬賓猶不知悛悔警惕，明
    知愷他命為毒品危害防制條例第2條第2項規定之第三級毒品
    ，依法不得製造、運輸、販賣，竟意圖營利，基於販賣第三
    級毒品愷他命之犯意，或單獨或推由意圖營利，具有犯意聯
    絡及行為分擔之何宗霖（綽號「阿猴」），與欲購買第三級
    毒品愷他命之人進行交易（如附表編號 1至4、7、11、12所
    示之販賣第三級毒品愷他命犯行，蔡鵬賓、何宗霖間有犯意
    聯絡及行為分擔），其交易模式為蔡鵬賓以其所有之電話號
    碼0000000000號手機，作為販賣第三級毒品愷他命之聯絡工
    具，以上開手機與欲購買第三級毒品愷他命之人聯絡，再由
    蔡鵬賓本人至約定地點（如附表編號 5、6、8至10所示之販
    賣第三級毒品愷他命犯行），或由蔡鵬賓聯絡何宗霖，令何
    宗霖至約定地點（如附表編號 7所示之販賣第三級毒品愷他
    命犯行）與購買毒品者，交易第三級毒品愷他命，或由欲購
    買毒品者，直接撥打何宗霖所有之電話號碼0000000000號手
    機聯絡，再由蔡鵬賓將第三級毒品愷他命，交予何宗霖攜至
    約定地點（如附表編號1至4、11、12所示之販賣第三級毒品
    愷他命犯行），與購買毒品者，交易第三級毒品愷他命，而
    為如附表所示之販賣第三級毒品愷他命犯行。嗣因警方對蔡
    鵬賓、何宗霖分別所有之上開 2支手機實施通訊監察，並前
    往謝佳宏、鄭勝豪、陳建利、林泓震、杜季軒及洪政傑等人
    處所實施搜索，而循線查悉上情。
二、案經臺中市政府警察局太平分局報告臺灣臺中地方法院檢察
    署檢察官偵查起訴。
    理    由
一、證據能力部分：
（一）按被告以外之人於審判外之陳述，雖不符刑事訴訟法第15
      9條之1至之4等4條之規定，而經當事人於審判程序同意作
      為證據，法院審酌該言詞陳述或書面陳述作成時之情況，
      認為適當者，亦得為證據；當事人、代理人或辯護人於法
      院調查證據時，知有刑事訴訟法第159條第1項不得為證據
      之情形，而未於言詞辯論終結前聲明異議者，視為有前項
      之同意，同法第159條之5定有明文。本案所引用之證人陳
      述及其他供述證據，其性質屬於審判外的陳述，而為傳聞
      證據，且查無符合刑事訴訟法第159條之1至之4等前4條之
      情形者，原雖無證據能力，然上開供述證據內容，業經本
      院審理時予以提示並告以要旨，且經檢察官、被告蔡鵬賓
      、何宗霖及指定辯護人表示意見。當事人及辯護人已知上
      述供述證據乃傳聞證據，且同意作為證據或未於言詞辯論
      終結前，對該內容異議，依上開規定，已擬制其同意作為
      證據，本院審酌上開供述證據作成時，並無人情施壓或干
      擾，亦無不當取供之情形，認為以之作為本案之證據亦屬
      適當，而有證據能力。
（二）按被告以外之人於偵查中向檢察官所為陳述，除顯有不可
      信之情況者外，得為證據，刑事訴訟法第 159條之1第2項
      定有明文。本案所引用證人於檢察官偵查中作證時具結所
      為之陳述，並無任何不法取供之情形，被告蔡鵬賓、何宗
      霖及指定辯護人於本院審理時並未聲請詰問該等證人，本
      院亦未發現渠等之陳述有何顯有不可信之情況，揆諸上開
      說明，渠等於偵查中之證言自具有證據能力。
（三）國家基於犯罪偵查之目的，對被告或犯罪嫌疑人進行通訊
      監察，乃係以監控與過濾受監察人通訊內容之方式，蒐集
      對其有關之紀錄，並將該紀錄予以查扣，作為認定犯罪與
      否之證據，屬於刑事訴訟上強制處分之一種，而監聽係通
      訊保障及監察法第13條第 1項所定通訊監察方法之一，司
      法警察機關依法定程序執行監聽取得之錄音，係以錄音設
      備之機械作用，真實保存當時通訊之內容，如通訊一方為
      受監察人，司法警察在監聽中蒐集所得之通訊者對話，若
      其通話本身即係被告進行犯罪中構成犯罪事實之部分內容
      ，則依前開說明，自與所謂「審判外之陳述」無涉，應不
      受傳聞法則之規範，當然具有證據能力。至司法警察依據
      監聽錄音結果予以翻譯而製作之監聽譯文，屬於文書證據
      之一種，於被告或訴訟關係人對其譯文之真實性發生爭執
      或有所懷疑時，法院固應依刑事訴訟法第 165條之1第2項
      規定，以適當之設備，顯示該監聽錄音帶之聲音，以踐行
      調查證據之程序，俾確認該錄音聲音是否為通訊者本人及
      其內容與監聽譯文之記載是否相符；或傳喚該通訊者；或
      依其他法定程序，為證據調查。倘被告或訴訟關係人對該
      通訊監察譯文之真實性並不爭執，即無勘驗辨認其錄音聲
      音之調查必要性，法院於審判期日如已踐行提示監聽譯文
      供當事人辨認或告以要旨，使其表示意見等程序並為辯論
      者，其所為之訴訟程序即無不合（最高法院97年度臺上字
      第5940號判決參照）。再按有事實足認被告或犯罪嫌疑人
      有最輕本刑為 3年以上有期徒刑之罪嫌，並危害國家安全
      或社會秩序情節重大，而有相當理由可信其通訊內容與本
      案有關，且不能或難以其他方法蒐集或調查證據者，得發
      通訊監察書。前項通訊監察書，偵查中由檢察官依司法警
      察機關聲請或依職權以書面記載第11條之事項，並敘明理
      由、檢附相關文件，聲請該管法院核發，通訊保障及監察
      法第5條第1項第1款、第2項定有明文。本案經本院所引用
      之監聽錄音，業經本院法官核准在案，有詳載案由、監察
      電話、對象及時間等之本院 99年度聲監字第778號通訊監
      察書、電話附表（監聽電話0000000000號、監察期間99年
      5 月12日至99年6月10日，詳99年度偵字第20463號偵卷第
      11至12頁）、99年度聲監字第 947號通訊監察書、電話附
      表（監聽電話0000000000、0000000000號、監察期間99年
      6月11日至 99年7月10日，詳99年度偵字第20463號偵卷第
      14至15頁）在卷可稽，係依法所為之監聽；況審酌電話監
      聽侵害被告蔡鵬賓、何宗霖權益之種類及輕重、對於被告
      蔡鵬賓、何宗霖訴訟上防禦不利益之程度、犯罪所生之危
      害或實害等情形，兼顧人權保障及公共利益之均衡維護，
      亦認此部分電話監聽合於比例原則，是認應具有證據能力
      。且下列經本院所引用認定之通訊監察譯文，被告蔡鵬賓
      、何宗霖及其指定辯護人對該通訊監察譯文之真實性並不
      爭執，且均同意有證據能力，復經本院於審判期日踐行提
      示通訊監聽譯文供當事人及指定辯護人辨認並告以要旨，
      使渠等表示意見，是該通訊監察譯文自亦有證據能力。
（四）除法律另有規定外，實施刑事訴訟程序之公務員因違背法
      定程序取得之證據，其有無證據能力之認定，應審酌人權
      保障及公共利益之均衡維護，刑事訴訟法第158之4定有明
      文。惟本案所引用之非供述證據，並無證據證明係實施刑
      事訴訟程序之公務員違背法定程序所取得，自應認均具有
      證據能力。
二、實體認定部分：
（一）上開犯罪事實，迭據被告蔡鵬賓於 99年12月6日檢察官偵
      查（詳99年度偵緝字第2485號偵卷第38至40頁）、被告何
      宗霖於99年11月22日檢察官偵查（詳99年度偵緝字第2348
      號偵卷第39至42頁）、被告蔡鵬賓、何宗霖於 100年1月5
      日檢察官偵查（詳99年度偵緝字第2348號偵卷第51至56頁
      ）、本院行準備程序及審理時自白不諱，且彼此自白情節
      相互吻合，並於證人謝佳宏於 99年7月14日警詢（詳他
      字偵卷第33至35頁）、同日檢察官偵查（詳他字偵卷第49
      頁）時證述情節；證人鄭勝豪於 99年7月14日警詢（詳
      他字偵卷第29至30頁）、同日檢察官偵查（詳他字偵卷第
      47至48頁）時證述情節；證人陳建利於 99年7月14日警
      詢（詳他字偵卷第24至26頁）、同日檢察官偵查（詳他字
      偵卷第46至47頁）時證述情節；證人杜季軒於 99年7月
      15日警詢（詳他字偵卷第56至60頁）、同日檢察官偵查（
      詳他字偵卷第86頁）時證述情節；證人侯孟宏於 99年4
      月21日、同年月29日、同年8月3日警詢（詳他字偵卷第11
      7至121、124至125頁）、同年8月3日檢察官偵查（詳他字
      偵卷第128至130頁）時證述情節；證人唐余睿於 99年5
      月3日、同年8月3日警詢（詳他字偵卷第 132至135頁）、
      同年8月3日檢察官（詳他字偵卷第141至143頁）時證述情
      節；證人林泓震於99年7月14日警詢（詳他字偵卷第9至
      10頁）、同日檢察官偵查（詳他字偵卷第39至40頁）時證
      述情節；證人洪政傑於 99年7月15日警詢（詳他字偵卷
      第66至69頁）、同日檢察官偵查（詳他字偵卷第85頁）時
      證述情節相符。
（二）此外，並有謝佳宏以其持用之電話號碼0000000000號手
      機，與被告何宗霖所有之電話號碼0000000000號手機，為
      聯繫購買第三級毒品愷他命事宜，而於99年6月14日12時8
      分、12時24分、12時34分通話；於99年6月14日 21時16分
      、21時26分、21時35分通話；於 99年6月20日20時25分、
      20時27分、20時38分、20時41分通話之通訊監察譯文（詳
      他字偵卷第70至72頁）；鄭勝豪以其持用之電話號碼00
      00000000號手機，與被告何宗霖所有之電話號碼00000000
      00號手機，為聯繫購買第三級毒品愷他命事宜，而於99年
      6月19日23時58分、23時59分、翌日 0時10分、0時16分通
      話之通訊監察譯文（詳他字偵卷第32頁）；陳建利以其
      持用之電話號碼0000000000號手機，與被告蔡鵬賓所有之
      電話號碼0000000000號手機，為聯繫購買第三級毒品愷他
      命事宜，而於 99年5月17日19時14分、19時17分通話之通
      訊監察譯文（詳 99年度偵字第20463號偵卷第96頁）；
      杜季軒以其持用之電話號碼0000000000號手機，與被告蔡
      鵬賓所有之電話號碼0000000000號手機，為聯繫購買第三
      級毒品愷他命事宜，而於 99年5月17日20時03分、20時52
      分、20時56分通話；於 99年5月18日20時59分、21時25分
      、21時34分、21時47分、21時51分、22時37分、22時52分
      通話之通訊監察譯文（詳他字偵卷第64、65頁）；林泓
      震以其持用之電話號碼0000000000號手機，與被告蔡鵬賓
      所有之電話號碼0000000000號手機，為聯繫購買第三級毒
      品愷他命事宜，而於99年5月19日7時52分、8時06分、8時
      11分、8時 18分通話之通訊監察譯文（詳本院卷）；洪
      政傑以其持用之電話號碼0000000000號手機，與被告蔡鵬
      賓所有之電話號碼0000000000號手機，為聯繫購買第三級
      毒品愷他命事宜，而於 99年5月19日2時19分、2時41分通
      話之通訊監察譯文（詳他字偵卷第71頁）；洪政傑以其持
      用之電話號碼0000000000號手機，與被告何宗霖所有之電
      話號碼0000000000號手機，為聯繫購買第三級毒品愷他命
      事宜，而於99年6月12日6時44分、7時36分、7時37分通話
      ；於 99年6月13日4時7分、4時28分、4時54分通話之通訊
      監察譯文（詳他字偵卷第70頁）及本院99年度聲監字第77
      8號通訊監察書、電話附表（監聽電話 0000000000號、監
      察期間99年5月12日至99年6月10日，詳99年度偵字第2046
      3號偵卷第11至12頁）、99年度聲監字第947號通訊監察書
      、電話附表（監聽電話0000000000、0000000000號、監察
      期間99年6月11日至99年7月10日，詳99年度偵字第 20463
      號偵卷第14至15頁）在卷可稽。
（三）而謝佳宏、陳建利、杜季軒、侯孟宏、唐余睿為警查獲時
      所採集之尿液，經送詮昕科技股份有限公司，以酵素免疫
      分析法、氣相層析質譜儀鑑驗結果，均呈第三級毒品愷他
      命於人體代謝後之愷他命陽性反應，有臺中市政府警察局
      太平分局尿液送驗真實姓名對照表（謝佳宏、代號G99072
      3號，採尿時間 99年7月14日8時51分）、詮昕科技股份有
      限公司濫用藥物尿液檢驗報告（詳99年度偵字第204463號
      偵卷第74至75頁）、臺中市政府警察局太平分局尿液送驗
      真實姓名對照表（陳建利、代號 G990724號，採尿時間99
      年 7月14日10時50分）、詮昕科技股份有限公司濫用藥物
      尿液檢驗報告（詳 99年度偵字第204463號偵卷第97、100
      頁）、臺中市政府警察局太平分局尿液送驗真實姓名對照
      表（杜季軒、代號G990727號，採尿時間99年7月15日11時
      ）、詮昕科技股份有限公司濫用藥物尿液檢驗報告（詳99
      年度偵字第204463號偵卷第120、122頁）、臺中市政府警
      察局太平分局尿液送驗真實姓名對照表（侯孟宏、代號G9
      90414號，採尿時間99年4月21日）、詮昕科技股份有限公
      司濫用藥物尿液檢驗報告（詳99年度偵字第204463號偵卷
      第52至53頁）、臺中市政府警察局太平分局尿液送驗真實
      姓名對照表（唐余睿、代號G990413號，採尿時間99年4月
      21日12時45分）、詮昕科技股份有限公司濫用藥物尿液檢
      驗報告（詳99年度偵字第204463號偵卷第62至63頁）在卷
      可稽，足認渠等確實染有施用第三級毒品愷他命惡習，而
      有購買第三級毒品愷他命之需求無訛。
（四）衡以近年來毒品濫用，危害國民健康與社會安定日益嚴重
      ，治安機關對於販賣或施用毒品之犯罪行為，無不嚴加查
      緝，各傳播媒體對於政府大力掃毒之決心亦再三報導，已
      使第三級毒品愷他命不易取得且物稀價昂，被告蔡鵬賓、
      何宗霖與購毒者並無任何特殊情誼，苟被告蔡鵬賓、何宗
      霖於有償販賣第三級毒品愷他命之交易過程中無利可圖，
      縱屬至愚，亦無甘冒被取締移送法辦，判處重刑之危險而
      平白從事第三級毒品愷他命買賣之理。是其販入之價格必
      較其販出之價格為低，而有從中賺取買賣價差牟利之意圖
      及事實，應屬合理認定。
（五）綜上所述，本案事證明確，被告蔡鵬賓、何宗霖自白情節
      ，均與事實相符，渠等販賣第三級毒品愷他命犯行，均堪
      認定。
三、論罪科刑部分：
（一）查愷他命為毒品危害防制條例第2條第2項明定列管之第三
      級毒品，被告蔡鵬賓意圖營利，基於販賣第三級毒品愷他
      命之犯意，於附表編號 1至12所示時間、地點，販賣第三
      級毒品愷他命予謝佳宏、鄭勝豪、陳建利、杜季軒、侯孟
      宏、唐余睿、林泓震、洪政傑共12次；被告何宗霖意圖營
      利，基於販賣第三級毒品愷他命之犯意，於附表編號1至4
      、7、11、12 所示時間、地點，販賣第三級毒品愷他命予
      謝佳宏、鄭勝豪、杜季軒、洪政傑共 7次，核渠等所為，
      均係犯毒品危害防制條例第4條第3項之販賣第三級毒品愷
      他命罪。被告蔡鵬賓、何宗霖販賣第三級毒品愷他命前，
      意圖販賣而持有第三級毒品愷他命之低度行為，均為販賣
      之高度行為所吸收，均不另論罪。
（二）被告蔡鵬賓、何宗霖間，就附表編號1至4、7、11、12 所
      示之販賣第三級毒品愷他命犯行，有犯意聯絡及行為分擔
      ，為共同正犯。
（三）被告蔡鵬賓曾於94年間因詐欺案件，經本院於95年2月3日
      ，以95年度中簡字第106號刑事簡易判決，判處有期徒刑3
      月確定，於95年6月8日執行完畢等情，有臺灣高等法院被
      告前案紀錄表在卷可稽，被告前受有期徒刑執行完畢， 5
      年以內故意再犯本件有期徒刑以上之12罪，均為累犯，均
      依刑法第 47條第1項規定加重其刑。被告蔡鵬賓於偵查及
      審判中，就上開12次販賣第三級毒品愷他命犯行；被告何
      宗霖於偵查及審判中，就上開 7次販賣第三級毒品愷他命
      犯行，均自白犯罪，有其各次筆錄在卷可證，合於毒品危
      害防制條例第 17條第2項之規定，爰均依該條項之規定減
      輕其刑。被告蔡鵬賓就所犯12次販賣第三級毒品愷他命罪
      ，同有刑法第47條第1項及毒品危害防制條例第17條第2項
      規定之刑之加重及減輕，依刑法第 71條第1項規定先加後
      減之。
（四）被告蔡鵬賓、何宗霖雖主張渠等有供出毒品來源為陳正煇
      ，且陳正煇即為指使渠等出售第三級毒品愷他命的共犯等
      情，然陳正煇於警詢時堅詞否認有販賣毒品給他人等語（
      詳他字偵卷第13至16頁）；於檢察官偵查時陳稱：伊是向
      被告蔡鵬賓購買第三級毒品愷他命，由被告何宗霖將第三
      級毒品愷他命交給伊等語（詳他字偵卷第45至46、49頁）
      ，顯與被告蔡鵬賓、何宗霖指證情節迥異，而依本案目前
      卷證資料顯示，尚乏具體而積極之證據，足資證明陳正煇
      即為被告蔡鵬賓、何宗霖的第三級毒品愷他命來源，且為
      指使被告蔡鵬賓、何宗霖販賣第三級毒品愷他命的共犯。
      本院依職權函查臺灣臺中地方法院檢察署有關被告蔡鵬賓
      、何宗霖有無因供出毒品來源，因而查獲其他正犯或共犯
      之情形，目前亦無任何結果，有該署100年度蒞字第769號
      檢察官補充理由書在卷可稽，是被告蔡鵬賓、何宗霖均無
      毒品危害防制條例第17條第1項規定之適用，附此說用。
（五）被告蔡鵬賓、何宗霖所犯之販賣第三級毒品愷他命罪，其
      法定最輕本刑為 5年，且因被告蔡鵬賓、何宗霖於偵查、
      審判中均自白犯罪，尚得依毒品危害防制條例第 17條第2
      項規定減輕其刑，相較於被告蔡鵬賓、何宗霖均明知第三
      三級毒品愷他命足以嚴重戕害他人身心健康，為貪圖不法
      利益，執意從事販賣第三級毒品犯行，危害國家社會治安
      甚鉅之情節，難認有情輕法重，而有犯罪之情狀顯可憫恕
      ，認科以最低度刑仍嫌過重之情形存在，無從適用刑法第
      59條規定減輕其刑。
（六）刑法於94年2月2日修正公布，刪除第56條所定連續犯之規
      定，自95年7月1日施行。而基於概括犯意連續多次販賣毒
      品之行為，於刑法修正刪除連續犯規定之前，均依連續犯
      論以一罪。此次刑法第56條修正理由之說明謂：「對繼續
      犯同一罪名之罪者，均適用連續犯之規定論處，不無鼓勵
      犯罪之嫌，亦使國家刑罰權之行使發生不合理之現象。」
      ；「基於連續犯原為數罪之本質及刑罰公平原則之考量，
      爰刪除有關連續犯之規定。」等語，即係將本應各自獨立
      評價之數罪，回歸本來就應賦予複數法律效果之原貌。而
      所謂集合犯是指立法者所制定之犯罪構成要件中，本就預
      定有數個同種類之行為將反覆實行之犯罪而言，將各自實
      現犯罪構成要件之反覆多數行為，解釋為集合犯，而論以
      一罪。是以對於集合犯，必須從嚴解釋，以符合立法本旨
      。觀諸毒品危害防制條例所定之販賣毒品罪之構成要件文
      義，實無從認定立法者本即預定該犯罪之本質，必有數個
      同種類行為而反覆實行之集合犯行，故販賣毒品罪，難認
      係集合犯。因此，就刑法修正施行後多次販賣毒品之犯行
      ，採一罪一罰，始符合立法本旨（最高法院96年度臺上字
      第6048號判決參照）。是被告蔡鵬賓所犯上開12次販賣第
      三級毒品愷他命犯行；被告何宗霖所犯 7次販賣第三級毒
      品愷他命犯行，犯意各別，犯罪時間、空間互殊，無從成
      立集合犯或接續犯，均應分論併罰。
（七）爰審酌被告蔡鵬賓除有詐欺之刑事前案紀錄，業經本院依
      累犯規定加重其刑予以評價外，並無其他刑事前案紀錄、
      被告何宗霖則無任何刑事前案紀錄等情，有臺灣高等法院
      被告前案紀錄表附卷可稽，被告蔡鵬賓、何宗霖為貪圖不
      法利益，販賣第三級毒品愷他命，無視該毒品足以助長施
      用毒品之惡習，嚴重戕害國民身心健康，危害國家社會治
      安，造成施用者難以戒斷之生理成癮性及心理依賴性，犯
      罪動機及目的均值非難，被告蔡鵬賓、何宗霖犯後均已明
      確認知渠等行為之違法性及對國家、社會乃至他人之危害
      ，犯後態度尚稱良好等一切情狀，分別量處如主文所示之
      刑，並定其應執行之刑，以資懲儆。
（八）沒收部分：
      按毒品危害防制條例第19條第1項規定：犯第4條之罪者，
      其供犯罪所用或因犯罪所得之財物，均沒收之，如全部或
      一部不能沒收時，追徵其價額或以其財產抵償之。但該條
      項並無如同條例第 18條第1項所定「不問屬於犯人與否，
      沒收之」之明文，自屬相對沒收主義之立法，是其應沒收
      之物，應以屬被告或共犯所有者為限。且按該條項規定，
      既採義務沒收主義，故販賣毒品所得之對價，不問其中成
      本若干，利潤多少，均應全部諭知沒收，貫徹政府查禁煙
      毒之決心，以符立法本旨。經查：
      (一)被告蔡鵬賓、何宗霖就附表編號 1至4、7、11、12所示
        之販賣第三級毒品愷他命所得，未經扣押在案，爰均依
        毒品危害防制條例第 19條第1項之規定，諭知連帶沒收
        之，如全部或一部不能沒收時，以被告蔡鵬賓、何宗霖
        財產連帶抵償之。被告蔡鵬賓就附表編號 5、6、8至10
        所示之販賣第三級毒品愷他命所得，均未經扣押在案，
        爰均依毒品危害防制條例第 19條第1項之規定，分別諭
        知沒收之，如全部或一部不能沒收時，以被告蔡鵬賓財
        產抵償之。被告蔡鵬賓所有之手機1支（含電話號碼000
        0000000號SIM卡 1張），係供被告蔡鵬賓、何宗霖共犯
        附表編號 7所示販賣第三級毒品愷他命罪所用之物；被
        告何宗霖所有之手機1支（含電話號碼0000000000號SIM
        卡1張），係供被告蔡鵬賓、何宗霖共犯附表編號 1至4
        、11、12所示販賣第三級毒品愷他命罪所用之物，雖均
        未據扣押在案，然不能證明業已滅失，爰依毒品危害防
        制條例第 19條第1項之規定，宣告連帶沒收之，如全部
        或一部不能沒收時，對被告蔡鵬賓、何宗霖連帶追徵其
        價額。被告蔡鵬賓所有之手機1支（含電話號碼0000000
        000號SIM卡1張），係供被告蔡鵬賓犯附表編號 5、6、
        8至10 所示販賣第三級毒品愷他命罪所用之物，雖未據
        扣押在案，然不能證明業已滅失，爰依毒品危害防制條
        例第 19條第1項之規定，宣告沒收之，如全部或一部不
        能沒收時，追徵其價額。
據上論斷，應依刑事訴訟法第299條第1項前段，毒品危害防制條
例第4條第3項、第17條第2項、第19條第1項，刑法第11條、第28
條、第47條第1項、第51條第5款，判決如主文。
中    華    民    國   100    年    3     月    30    日
                  刑事第二庭  審判長法  官  鄭  永  玉
                                    法  官  施  慶  鴻
                                    法  官  陳  得  利
以上正本證明與原本無異。
如不服本判決應於收受判決後10日內向本院提出上訴書狀，並應
敘述具體理由；其未敘述上訴理由者，應於上訴期間屆滿後20日
內向本院補提理由書（均須按他造當事人之人數附繕本）「切勿
逕送上級法院」。
                                    書記官  吳  慕  先
中    華    民    國   100    年    3     月    30    日
附錄本案論罪科刑法條全文：
毒品危害防制條例第4條第3項
製造、運輸、販賣第三級毒品者，處 5年以上有期徒刑，得併科
新臺幣7百萬元以下罰金。
附表：
 ┌─┬─┬────┬────┬────────────────┬─────────┐
 │編│購│時間    │地點    │          犯罪事實              │     罪   刑      │
 │號│毒│        │        │                                │                  │
 │  │者│        │        │                                │                  │
 ├─┼─┼────┼────┼────────────────┼─────────┤
 │01│謝│99年 6月│臺中市大│謝佳宏以其所持用之電話號碼098297│蔡鵬賓、何宗霖共同│
 │  │佳│14日12時│里區益民│3609號手機，於左列通話時間與何宗│販賣第三級毒品，蔡│
 │  │宏│08分、12│路1段113│霖所有之電話號碼0000000000號手機│鵬賓累犯，處有期徒│
 │  │  │時24分、│號之「中│，聯繫談妥毒品交易事宜後，蔡鵬賓│刑貳年捌月，何宗霖│
 │  │  │12時34分│邑廣澤會│即交付第三級毒品愷他命予何宗霖，│處有期徒刑貳年陸月│
 │  │  │通話完畢│館」    │由何宗霖攜至約定地點，雙方即於左│。未扣案之販賣第三│
 │  │  │後某時  │        │列時間、地點，由何宗霖以新臺幣（│級毒品所得新臺幣肆│
 │  │  │        │        │下同） 400元之代價，販賣第三級毒│佰元連帶沒收之，如│
 │  │  │        │        │品愷他命1包（含袋重1公克）予謝佳│全部或一部不能沒收│
 │  │  │        │        │宏，並收取謝佳宏交付之400元後轉 │時，以蔡鵬賓、何宗│
 │  │  │        │        │交蔡鵬賓。                      │霖之財產連帶抵償之│
 │  │  │        │        │                                │；未扣案之手機壹支│
 │  │  │        │        │                                │（含電話號碼098531│
 │  │  │        │        │                                │3112號 SIM卡壹張）│
 │  │  │        │        │                                │連帶沒收之，如全部│
 │  │  │        │        │                                │或一部不能沒收時，│
 │  │  │        │        │                                │對蔡鵬賓、何宗霖連│
 │  │  │        │        │                                │帶追徵其價額。    │
 ├─┼─┼────┼────┼────────────────┼─────────┤
 │02│謝│99年 6月│臺中市大│謝佳宏以其所持用之電話號碼098297│蔡鵬賓、何宗霖共同│
 │  │佳│14日21時│里區益民│3609號手機，於左列通話時間與何宗│販賣第三級毒品，蔡│
 │  │宏│16分、21│路1段113│霖所有之電話號碼0000000000號手機│鵬賓累犯，處有期徒│
 │  │  │時26分、│號之「中│，聯繫談妥毒品交易事宜後，蔡鵬賓│刑貳年拾月，何宗霖│
 │  │  │21時35分│邑廣澤會│即交付第三級毒品愷他命予何宗霖，│處有期徒刑貳年捌月│
 │  │  │通話完畢│館」    │由何宗霖攜至約定地點，雙方即於左│。未扣案之販賣第三│
 │  │  │後某時  │        │列時間、地點，由何宗霖以2000元之│級毒品所得新臺幣貳│
 │  │  │        │        │代價，販賣第三級毒品愷他命 1包（│仟元連帶沒收之，如│
 │  │  │        │        │含袋重 5公克）予謝佳宏，並收取謝│全部或一部不能沒收│
 │  │  │        │        │佳宏交付之2000元後轉交蔡鵬賓。  │時，以蔡鵬賓、何宗│
 │  │  │        │        │                                │霖之財產連帶抵償之│
 │  │  │        │        │                                │；未扣案之手機壹支│
 │  │  │        │        │                                │（含電話號碼098531│
 │  │  │        │        │                                │3112號 SIM卡壹張）│
 │  │  │        │        │                                │連帶沒收之，如全部│
 │  │  │        │        │                                │或一部不能沒收時，│
 │  │  │        │        │                                │對蔡鵬賓、何宗霖連│
 │  │  │        │        │                                │帶追徵其價額。    │
 ├─┼─┼────┼────┼────────────────┼─────────┤
 │03│謝│99年 6月│臺中市大│謝佳宏以其所持用之電話號碼098297│蔡鵬賓、何宗霖共同│
 │  │佳│20日20時│里區益民│3609號手機，於左列通話時間與何宗│販賣第三級毒品，蔡│
 │  │宏│25分、20│路1段113│霖所有之電話號碼0000000000號手機│鵬賓累犯，處有期徒│
 │  │  │時27分、│號之「中│，聯繫談妥毒品交易事宜後，蔡鵬賓│刑貳年捌月，何宗霖│
 │  │  │20時38分│邑廣澤會│即交付第三級毒品愷他命予何宗霖，│處有期徒刑貳年陸月│
 │  │  │、20時41│館」    │由何宗霖攜至約定地點，雙方即於左│。未扣案之販賣第三│
 │  │  │分通話完│        │列時間、地點，由何宗霖以 400元之│級毒品所得新臺幣肆│
 │  │  │畢後某時│        │代價，販賣第三級毒品愷他命 1包（│佰元連帶沒收之，如│
 │  │  │        │        │含袋重 1公克）予謝佳宏，並收取謝│全部或一部不能沒收│
 │  │  │        │        │佳宏交付之400元後轉交蔡鵬賓。   │時，以蔡鵬賓、何宗│
 │  │  │        │        │                                │霖之財產連帶抵償之│
 │  │  │        │        │                                │；未扣案之手機壹支│
 │  │  │        │        │                                │（含電話號碼098531│
 │  │  │        │        │                                │3112號 SIM卡壹張）│
 │  │  │        │        │                                │連帶沒收之，如全部│
 │  │  │        │        │                                │或一部不能沒收時，│
 │  │  │        │        │                                │對蔡鵬賓、何宗霖連│
 │  │  │        │        │                                │帶追徵其價額。    │
 ├─┼─┼────┼────┼────────────────┼─────────┤
 │04│鄭│99年 6月│臺中市大│鄭勝豪以其所持用之電話號碼098270│蔡鵬賓、何宗霖共同│
 │  │勝│19日23時│里區立人│5719號手機，於左列通話時間與何宗│販賣第三級毒品，蔡│
 │  │豪│58分、23│高中前  │霖所有之電話號碼0000000000號手機│鵬賓累犯，處有期徒│
 │  │  │時59分、│        │，聯繫談妥毒品交易事宜後，蔡鵬賓│刑貳年捌月，何宗霖│
 │  │  │翌日 0時│        │即交付第三級毒品愷他命予何宗霖，│處有期徒刑貳年陸月│
 │  │  │10分、 0│        │由何宗霖攜至約定地點，雙方即於左│。未扣案之販賣第三│
 │  │  │時16分通│        │列時間、地點，由何宗霖以 300元之│級毒品所得新臺幣│
 │  │  │話完畢後│        │代價，販賣第三級毒品愷他命 1包（│佰元連帶沒收之，如│
 │  │  │某時    │        │含袋重 1公克）予鄭勝豪，並收取鄭│全部或一部不能沒收│
 │  │  │        │        │勝豪交付之300元後轉交蔡鵬賓。   │時，以蔡鵬賓、何宗│
 │  │  │        │        │                                │霖之財產連帶抵償之│
 │  │  │        │        │                                │；未扣案之手機壹支│
 │  │  │        │        │                                │（含電話號碼098531│
 │  │  │        │        │                                │3112號 SIM卡壹張）│
 │  │  │        │        │                                │連帶沒收之，如全部│
 │  │  │        │        │                                │或一部不能沒收時，│
 │  │  │        │        │                                │對蔡鵬賓、何宗霖連│
 │  │  │        │        │                                │帶追徵其價額。    │
 ├─┼─┼────┼────┼────────────────┼─────────┤
 │05│陳│99年 5月│臺中市大│陳建利以其所持用之電話號碼098557│蔡鵬賓販賣第三級毒│
 │  │建│17日19時│里區之「│8428號手機，於左列通話時間與蔡鵬│品，累犯，處有期徒│
 │  │利│14分、19│故鄉 KTV│賓所有電話號碼0000000000號手機，│刑貳年捌月；未扣案│
 │  │  │時17分通│」前    │聯繫談妥毒品交易事宜後，雙方即於│之販賣第三級毒品所│
 │  │  │話完畢後│        │左列時間、地點，由蔡鵬賓以 400元│得新臺幣肆佰元沒收│
 │  │  │某時    │        │之代價，販賣第三級毒品愷他命 1包│之，如全部或一部不│
 │  │  │        │        │（含袋重 1公克）予陳建利，並收取│能沒收時，以其財產│
 │  │  │        │        │陳建利交付之400元。             │抵償之；未扣案之手│
 │  │  │        │        │                                │機壹支（含電話號碼│
 │  │  │        │        │                                │0000000000 號SIM卡│
 │  │  │        │        │                                │壹張）沒收之，如全│
 │  │  │        │        │                                │部或一部不能沒收時│
 │  │  │        │        │                                │，追徵其價額。    │
 ├─┼─┼────┼────┼────────────────┼─────────┤
 │06│杜│99年 5月│臺中市大│杜季軒以其所持用之電話號碼093072│蔡鵬賓販賣第三級毒│
 │  │季│17日20時│里區中興│7976號手機，於左列通話時間與蔡鵬│品，累犯，處有期徒│
 │  │軒│03分、20│路1段382│賓所有電話號碼0000000000號手機，│刑貳年捌月；未扣案│
 │  │  │時52分、│巷21號11│聯繫談妥毒品交易事宜後，雙方即於│之販賣第三級毒品所│
 │  │  │20時56分│樓杜季軒│左列時間、地點，由蔡鵬賓以 400元│得新臺幣肆佰元沒收│
 │  │  │通話完畢│住處    │之代價，販賣第三級毒品愷他命 1包│之，如全部或一部不│
 │  │  │後某時  │        │（含袋重 1公克）予杜季軒，並收取│能沒收時，以其財產│
 │  │  │        │        │杜季軒交付之400元。             │抵償之；未扣案之手│
 │  │  │        │        │                                │機壹支（含電話號碼│
 │  │  │        │        │                                │0000000000號 SIM卡│
 │  │  │        │        │                                │壹張）沒收之，如全│
 │  │  │        │        │                                │部或一部不能沒收時│
 │  │  │        │        │                                │，追徵其價額。    │
 ├─┼─┼────┼────┼────────────────┼─────────┤
 │07│杜│99年 5月│臺中市大│杜季軒以其所持用之電話號碼093072│蔡鵬賓、何宗霖共同│
 │  │季│18日20時│里區中興│7976號手機，於左列通話時間與蔡鵬│販賣第三級毒品，蔡│
 │  │軒│59分、21│路1段382│賓所有之電話號碼0000000000號手機│鵬賓累犯，處有期徒│
 │  │  │時25分、│巷21號11│，聯繫談妥毒品交易事宜後，蔡鵬賓│刑貳年拾月，何宗霖│
 │  │  │21時34分│樓杜季軒│即交付第三級毒品予何宗霖，由何宗│處有期徒刑貳年捌月│
 │  │  │、21時47│住處    │霖攜至約定地點，雙方即於左列時間│。未扣案之販賣第三│
 │  │  │分、21時│        │、地點，由何宗霖以2000元之代價，│級毒品所得新臺幣貳│
 │  │  │51分、22│        │販賣第三級毒品愷他命1包（含袋重5│仟元連帶沒收之，如│
 │  │  │時37分、│        │公克）予杜季軒，並收取杜季軒交付│全部或一部不能沒收│
 │  │  │22時52分│        │之2000元後轉交蔡鵬賓。          │時，以蔡鵬賓、何宗│
 │  │  │通話完畢│        │                                │霖之財產連帶抵償之│
 │  │  │後某時  │        │                                │；未扣案之手機壹支│
 │  │  │        │        │                                │（含電話號碼093616│
 │  │  │        │        │                                │1581號 SIM卡壹張）│
 │  │  │        │        │                                │連帶沒收之，如全部│
 │  │  │        │        │                                │或一部不能沒收時，│
 │  │  │        │        │                                │對蔡鵬賓、何宗霖連│
 │  │  │        │        │                                │帶追徵其價額。    │
 ├─┼─┼────┼────┼────────────────┼─────────┤
 │08│侯│99年 4月│臺中市大│侯孟宏、唐余睿合資，共同以侯孟宏│蔡鵬賓販賣第三級毒│
 │  │孟│20日23時│里區大里│所持用之電話號碼0000000000號手機│品，累犯，處有期徒│
 │  │宏│許（起訴│高中對面│，與蔡鵬賓所有之電話號碼00000000│刑貳年捌月；未扣案│
 │  │、│書誤載為│某大樓樓│81號手機，聯繫談妥毒品交易事宜後│之販賣第三級毒品所│
 │  │唐│99年 4月│下      │，雙方即於左列時間、地點，由蔡鵬│得新臺幣肆佰元沒收│
 │  │余│21日凌晨│        │賓以 400元之代價，販賣第三級毒品│之，如全部或一部不│
 │  │睿│某時）  │        │愷他命1包（含袋重1公克）予侯孟宏│能沒收時，以其財產│
 │  │  │        │        │、唐余睿，並收取侯孟宏、唐余睿交│抵償之；未扣案之手│
 │  │  │        │        │付之400元。                     │機壹支（含電話號碼│
 │  │  │        │        │                                │0000000000號SIM 卡│
 │  │  │        │        │                                │壹張）沒收，如全部│
 │  │  │        │        │                                │或一部不能沒收時，│
 │  │  │        │        │                                │追徵其價額。      │
 ├─┼─┼────┼────┼────────────────┼─────────┤
 │09│林│99年 5月│臺中市大│林泓震以其所持用之電話號碼091535│蔡鵬賓販賣第三級毒│
 │  │泓│19日 7時│里區益民│8208號手機，於左列通話時間與蔡鵬│品，累犯，處有期徒│
 │  │震│52分、 8│路某OK便│賓所有電話號碼0000000000號手機，│刑貳年捌月；未扣案│
 │  │  │時06分、│利商店  │聯繫談妥毒品交易事宜後，雙方即於│之販賣第三級毒品所│
 │  │  │8時 11分│        │左列時間、地點，由蔡鵬賓以 800元│得新臺幣捌佰元沒收│
 │  │  │、8時 18│        │之代價，販賣第三級毒品愷他命 1包│之，如全部或一部不│
 │  │  │分通話完│        │（含袋重 2公克）予林泓震，並收取│能沒收時，以其財產│
 │  │  │畢後某時│        │林泓震交付之800元。             │抵償之；未扣案之手│
 │  │  │        │        │                                │機壹支（含電話號碼│
 │  │  │        │        │                                │0000000000號 SIM卡│
 │  │  │        │        │                                │壹張）沒收之，如全│
 │  │  │        │        │                                │部或一部不能沒收時│
 │  │  │        │        │                                │，追徵其價額。    │
 ├─┼─┼────┼────┼────────────────┼─────────┤
 │10│洪│99年 5月│臺中市大│洪政傑以其所持用之電話號碼097709│蔡鵬賓販賣第三級毒│
 │  │政│19日 2時│里區某地│7678號手機，於左列通話時間與蔡鵬│品，累犯，處有期徒│
 │  │傑│19分、 2│        │賓所有電話號碼0000000000號手機，│刑貳年捌月；未扣案│
 │  │  │時41分通│        │聯繫談妥毒品交易事宜後，雙方即於│之販賣第三級毒品所│
 │  │  │話完畢後│        │左列時間、地點，由蔡鵬賓以1000元│得新臺幣壹仟元沒收│
 │  │  │某時    │        │元之代價，販賣第三級毒品愷他命 1│之，如全部或一部不│
 │  │  │        │        │包（含袋重 2.5公克）予洪政傑，並│能沒收時，以其財產│
 │  │  │        │        │收取洪政傑交付之1000元。        │抵償之；未扣案之手│
 │  │  │        │        │                                │機壹支（含電話號碼│
 │  │  │        │        │                                │0000000000號 SIM卡│
 │  │  │        │        │                                │壹張）沒收之，如全│
 │  │  │        │        │                                │部或一部不能沒收時│
 │  │  │        │        │                                │，追徵其價額。    │
 ├─┼─┼────┼────┼────────────────┼─────────┤
 │11│洪│99年 6月│臺中市大│洪政傑以其所持用之電話號碼097709│蔡鵬賓、何宗霖共同│
 │  │政│12日 6時│里區某地│7678號手機，於左列通話時間與何宗│販賣第三級毒品，蔡│
 │  │傑│44分、 7│        │霖所有之電話號碼0000000000號手機│鵬賓累犯，處有期徒│
 │  │  │時36分、│        │，聯繫談妥毒品交易事宜後，蔡鵬賓│刑貳年捌月，何宗霖│
 │  │  │7 時37分│        │即交付第三級毒品愷他命予何宗霖，│處有期徒刑貳年陸月│
 │  │  │通話完畢│        │由何宗霖攜至約定地點，雙方即於左│。未扣案之販賣第三│
 │  │  │後某時  │        │列時間、地點，由何宗霖以 400元之│級毒品所得新臺幣肆│
 │  │  │        │        │代價，販賣第三級毒品愷他命 1包（│佰元連帶沒收之，如│
 │  │  │        │        │含袋重 1公克）予洪政傑，並收取洪│全部或一部不能沒收│
 │  │  │        │        │政傑交付之400元後轉交蔡鵬賓。   │時，以蔡鵬賓、何宗│
 │  │  │        │        │                                │霖之財產連帶抵償之│
 │  │  │        │        │                                │；未扣案之手機壹支│
 │  │  │        │        │                                │（含電話號碼098531│
 │  │  │        │        │                                │3112號 SIM卡壹張）│
 │  │  │        │        │                                │連帶沒收之，如全部│
 │  │  │        │        │                                │或一部不能沒收時，│
 │  │  │        │        │                                │對蔡鵬賓、何宗霖連│
 │  │  │        │        │                                │帶追徵其價額。    │
 ├─┼─┼────┼────┼────────────────┼─────────┤
 │12│洪│99年 6月│臺中市大│洪政傑以其所持用之電話號碼097709│蔡鵬賓、何宗霖共同│
 │  │政│13日 4時│里區某地│7678號手機，於左列通話時間與何宗│販賣第三級毒品，蔡│
 │  │傑│07分、 4│        │霖所有之電話號碼0000000000號手機│鵬賓累犯，處有期徒│
 │  │  │時28分、│        │，聯繫談妥毒品交易事宜後，蔡鵬賓│刑貳年捌月，何宗霖│
 │  │  │4 時54分│        │即交付第三級毒品予何宗霖，由何宗│處有期徒刑貳年陸月│
 │  │  │通話完畢│        │霖攜至約定地點，雙方即於左列時間│。未扣案之販賣第三│
 │  │  │後某時  │        │、地點，由何宗霖以 400元之代價，│級毒品所得新臺幣肆│
 │  │  │        │        │販賣第三級毒品愷他命1包（含袋重1│佰元連帶沒收之，如│
 │  │  │        │        │公克）予洪政傑，並收取洪政傑交付│全部或一部不能沒收│
 │  │  │        │        │之400元後轉交蔡鵬賓。           │時，以蔡鵬賓、何宗│
 │  │  │        │        │                                │霖之財產連帶抵償之│
 │  │  │        │        │                                │；未扣案之手機壹支│
 │  │  │        │        │                                │（含電話號碼098531│
 │  │  │        │        │                                │3112號 SIM卡壹張）│
 │  │  │        │        │                                │連帶沒收之，如全部│
 │  │  │        │        │                                │或一部不能沒收時，│
 │  │  │        │        │                                │對蔡鵬賓、何宗霖連│
 │  │  │        │        │                                │帶追徵其價額。    │
 └─┴─┴────┴────┴────────────────┴─────────┘